Config:
  hfst:
    Gen: ../../../src/generator-gt-norm.hfst
    Morph: ../../../src/analyser-gt-norm.hfst
  xerox:
    Gen: ../../../src/generator-gt-norm.xfst
    Morph: ../../../src/analyser-gt-norm.xfst
    App: lookup

Tests:

# todo:
# Proofread the gold standard (below)
# Then: run analyser, then correct. 


  Adj - iso: #  sg ade --  kontrollerad av Elina 
     iso+A+Sg+Nom: iso
     iso+A+Sg+Gen: ison
     iso+A+Sg+Par: isoa
     iso+A+Sg+Ill: ishoon
     iso+A+Sg+Ine: isossa
     iso+A+Sg+Ela: isosta
     iso+A+Sg+All: isole
     iso+A+Sg+Ade: isola
     iso+A+Sg+Abl: isolta
     iso+A+Sg+Ess: isona
     iso+A+Sg+Tra: isoksi
     iso+A+Pl+Nom: isot
     iso+A+Pl+Gen: [isoitten, isojen]
     iso+A+Pl+Par: [isoja, isoita]
     iso+A+Pl+Ill: ishoin
     iso+A+Pl+Ine: isoissa
     iso+A+Pl+Ela: isoista
     iso+A+Pl+All: isoile
     iso+A+Pl+Ade: isoila
     iso+A+Pl+Abl: isoilta
     iso+A+Pl+Ess: isoina
     iso+A+Pl+Tra: isoiksi
     iso+A+Comp+Sg+Nom: isompi
     iso+A+Comp+Sg+Gen: isoman
     iso+A+Comp+Sg+Par: isompaa
     iso+A+Comp+Sg+Ill: isomphaan
     iso+A+Comp+Sg+Ine: isomassa
     iso+A+Comp+Sg+Ela: isomasta
     iso+A+Comp+Sg+All: isomalle
     iso+A+Comp+Sg+Ade: isomalla
     iso+A+Comp+Sg+Abl: isomalta
     iso+A+Comp+Sg+Ess: isompanna
     iso+A+Comp+Sg+Tra: isomaksi
     iso+A+Comp+Pl+Nom: isomat
     iso+A+Comp+Pl+Gen: isomitten
     iso+A+Comp+Pl+Par: isompia
     iso+A+Comp+Pl+Ill: isomphiin
     iso+A+Comp+Pl+Ine: isomissa
     iso+A+Comp+Pl+Ela: isomista
     iso+A+Comp+Pl+All: isomille
     iso+A+Comp+Pl+Ade: isomilla
     iso+A+Comp+Pl+Abl: isomilta
     iso+A+Comp+Pl+Ess: isompinna
     iso+A+Comp+Pl+Tra: isomiksi
     iso+A+Superl+Sg+Nom: issoin
     iso+A+Superl+Sg+Gen: issoiman
     iso+A+Superl+Sg+Par: issoimpaa
     iso+A+Superl+Sg+Ill: issoimphaan
     iso+A+Superl+Sg+Ine: issoimassa
     iso+A+Superl+Sg+Ela: issoimasta
     iso+A+Superl+Sg+All: issoimalle
     iso+A+Superl+Sg+Ade: issoimalla
     iso+A+Superl+Sg+Abl: issoimalta
     iso+A+Superl+Sg+Ess: issoimpanna
     iso+A+Superl+Sg+Tra: issoimaksi
     iso+A+Superl+Pl+Nom: issoimat
     iso+A+Superl+Pl+Gen: issoimitten
     iso+A+Superl+Pl+Par: issoimpia
     iso+A+Superl+Pl+Ill: issoimphiin
     iso+A+Superl+Pl+Ine: issoimissa
     iso+A+Superl+Pl+Ela: issoimista
     iso+A+Superl+Pl+All: issoimille
     iso+A+Superl+Pl+Ade: issoimilla
     iso+A+Superl+Pl+Abl: issoimilta
     iso+A+Superl+Pl+Ess: issoimpinna
     iso+A+Superl+Pl+Tra: issoimiksi